Björn Peter



Anwendungsentwickler

Am Klosterhof 6A 34132, Kassel

+49 151 745 18111 bjoern.pe@t-online.de

Über mich

Ich bin ABAP-Programmierer im Bereich Inkasso/Exkasso. Meine Kernkompetenzen liegen hier in den Themen des Zahlungsverkehrs, des Mahnverfahrens und der Korrespondez. Zu dem habe ich mich auf Themen der Perfomance-Analyse und der Testautomation mittels HPQC spezialisiert.

Privat beschäftige ich mich aktuell mit dem Thema der Web-Entwicklung und fokusiere mich hier auf Gebiete, wie Java Script, Node.js, Bootstrap uvm.

Expertise

ABAP, ABAP OO:	
Web Entwicklung:	
MS-Office:	
Datenbanken:	
Englisch:	

Berufserfahrung

Anwendungsentwickler (seit 08/2022)

Sozialversicherung für Landwirtschaft, Forsten und Gartenbau

Anwendungsentwickler in Zuarbeit (01/2019 - 07/2022)

Sozialversicherung für Landwirtschaft, Forsten und Gartenbau

Anwendungsentwickler (06/2018 - 12/2018)

Zusatzversorgungskasse und Zusatzversorgungswerk für Arbeitnehmer in der Land- und Forstwirtschaft

Ausbildung

Qualifizierungsmaßnahme für den gehoben Dienst (08/2020 – 02/2024)

Sozialversicherung für Landwirtschaft, Forsten und Gartenbau

Ausbildung zum Fachinformatiker für Anwendungsentwicklung (08/2015 – 06/2018)

Zusatzversorgungskasse und Zusatzversorgungswerk für Arbeitnehmer in der Land- und Forstwirtschaft

Fachhochschulreife im Bereich Wirtschatsinformatik (07/2013 – 07/2015)

Paul-Julius-von-Reuterschule

Björn Peter

Engagement

Ehrenamtliche Arbeit im Vorstand des SV-1890-Nordshausen e.V.

3D - Printing

Web-Development

Schulungen

- S4D440: Custom Code Migration from SAP ERP to SAP S/4 Hana
- S4DEV: Introduction to Application Programming on SAP S/4HANA
- BTP 100: SAP Business Technology Platform Foundation
- FS315: SAP Collections Disbursements Customizing
- FS310: SAP Insurance Collections and Disbursements
- BC425: Enhancements and Modifications
- BC490: ABAP Performance Tuning
- BC403: ABAP Debugger
- BC405: ABAP-Reports Programmieren
- BC402: Advanced ABAP
- BC430: ABAP Dictionary
- BC401: ABAP OO
- BC400: ABAP Workbench Grundlagen